# 求助陈版合同分期付款与增值税问题

提问人：花童 时间：2021-01-14 13:33:02
假设，甲方让乙方专门开发建设一个软件，合同金额 106 万，分期付款，合同签订即付30%，软件交付付50%， 1 年后再付20%。乙方根据分期付款金额开发票。
甲方第一次支付且收到增值税发票时，就做
借：在建工程 30
应交税费-进项税额 1.8
贷：银行存款 31.8
审计调整是想把在建工程调整为预付账款，但涉及到进项税，仅调整预付账款 30 ，又无法准确反应甲方实际支付给乙方31.8。
请问，应该怎么审计调整比较好？或者说甲方应该怎么做账更好，增值税进项税额的确认以什么时点确认？

回答人：chenyiwei
外购软件尚未达到预定可使用状态之前，不建议计入在建工程，可以将其不含税金额列入其他非流动资产。对于增值税进项税额，如果已取得专用发票且可以抵扣进项税额的，则计入“应交税费——应交增值税（进项税额）”；如果尚未取得进项税额发票，只是按进度暂估应付款，则按惯例，对进项税额不作暂估。
就主帖中的案例，如果已取得专用发票且可以抵扣进项税额的，则审计调整：借：其他非流动资产 30 ，贷：在建工程 30 。